【裁判字號】    90,上訴,2117
【裁判日期】    901005
【裁判案由】    妨害公務等
【裁判全文】
臺灣高等法院臺中分院刑事判決                民國九十年度上訴字第二一一七號
    上  訴  人
    即  被  告  丙○○
右上訴人因妨害公務案件，不服臺灣彰化地方法院中華民國九十年十月五日第一審判
決（民國九十年度訴緝字第二三號，起訴案號：臺灣彰化地方法院檢察署民國八十三
年度偵字第三五二五號），提起上訴，本院判決如左：
    主      文
上訴駁回。
    事實及理由
一、本案經本院審理結果，認第一審法院依刑法第廿八條、第一百卅五條第一項、第
    四十七條、第四十一條第一項（漏引前段二字，應予補正），罰金罰鍰提高標準
    條例第一條前段、第二條，判處上訴人即被告丙○○（下稱被告）有期徒刑三月
    ，如易科罰金，以三百元折算一日，經核其認事用法，均無違誤，量刑亦稱妥適
    ，應予維持，並引用第一審判決書記載之事實、證據及理由（如附件）。
二、被告在本院未提出其他有利之證據及辯解，其上訴意旨，空言弗認犯罪，為無理
    由，應予駁回。
三、第一審判決書主文已記載如易科罰金，以三百元折算一日，其論結欄亦引用刑法
    第四十一條第一項（漏引前段二字），罰金罰鍰提高標準條例第二條，應無矛盾
    ，惟其理由欄，仍應說明並諭知易科罰金之折算標準等語，以示完整，而僅謂量
    處如主文所示之刑云云，尚嫌稍為簡，附此說明。
四、被告經合法傳喚，無正當理由不到庭，爰不待其陳述，逕行判決。
五、原判決關於槍砲彈藥刀械管制條例及恐嚇部分，未經上訴已確定，不予論列。
六、據上論斷，應依刑事訴訟法第三百七十三條、第三百六十八條、第三百七十一條
    ，判決如主文。
本案經檢察官丁○○到庭執行職務。
中      華      民      國      九十       年    十二     月   二十六   日
                                臺灣高等法院臺中分院刑事第一庭
                                      審判長法  官  陳  紀  綱
                                            法  官  方  艤  駐
                                            法  官  陳  登  源
右正本證明與原本無異。
不得上訴。
                                            書記官  林  桂  鳳
中      華      民      國      九十       年    十二     月   二十七   日
                                                                        Ｒ
附件：
臺灣彰化地方法院刑事判決                            九十年度訴緝字第二三號
    公  訴  人  臺灣彰化地方法院檢察署檢察官
    被      告  丙○○  男三十五歲（民國○○○年○月○○日生）
                        住彰化縣彰化巿中庄里台化街四十巷一號
                        身分證統一編號：Ｎ一二二四三六六五號
    選任辯護人  王能幸律師
右列被告因妨害公務等案件，經檢察官提公訴（八十三年度偵字第三五二五號），本
院判決如左：
    主      文
丙○○共同對於公務員依法執行職務時，施強暴，累犯，處有期徒刑參月，如易科罰
金，以參佰元折算壹日。
被訴違反槍砲彈藥刀械管制條例及恐嚇部分均無罪。
    事      實
一、丙○○前曾於民國（下同）七十八年間因盜匪等案件，經台灣高等法院台中分院
    判處有期徒刑五年確定，後減為有期徒刑三年四月，於八十年十月二日假釋付保
    護管束，於八十一年十月七日假釋期滿視同執行完畢，猶不知悔改；竟於八十三
    年四月九日零時五十五分許，與洪志雄（業經判決確定）同至彰化市○○路○段
    八十二號羅馬假期ＫＴＶ，因細故，與ＫＴＶ內人員發生爭執，洪志雄因而毀損
    店內之物，並毆打店內員工，至警員甲○○及乙○○據報到現場處理時，丙○○
    與洪志雄共同意圖妨害警員依法執行職務，而以強暴方式，由洪志雄掐住警員甲○○頸部，丙○○則拉扯甲○○、乙○○制服，洪志雄並以茶杯擲向二警員及持
    破碎茶杯作勢欲刺二警員，而妨害前開警員依法執行職務。
二、案經彰化縣警察局彰化分局報請臺灣彰化地方法院檢察署檢察官偵查起訴。
    理      由
甲、有罪部分：
一、訊據被告固坦承於前揭時地前往羅馬假期ＫＴＶ之事實，惟否認有上開犯行，辯
    稱：伊當時見洪志雄鬧事，亟欲上前勸架，伊並未毆打店內員工，亦無對警員施
    以強暴，伊係在勸阻洪志雄時不小心拉扯到警員之制服云云；經查，被告右揭犯
    罪事實，業據證人即警員甲○○、乙○○到庭證述明確，被告等毀損羅馬假期Ｋ
    ＴＶ內物品、追逐警員之情狀，業經ＫＴＶ內之錄影監視器攝得，有錄影帶扣案
    足稽，並有檢察署檢察官勘驗筆錄可參，另同案被告洪志雄業經本院以八十五年
    度訴緝字第十號刑事案件判決有罪確定，亦有該刑事判決在卷可稽，雖被告辯稱
    伊欲勸阻洪志雄，無意妨害公務云云，然其空言置辯實不足採，本件事證明確，
    被告犯行堪以認定。
二、核被告所為，係犯刑法第一百三十五條第一項之妨害公務罪。其與洪志雄就前開
    妨害公務罪間，有犯意聯絡與行為分擔，為共同正犯。被告前曾於七十八年間因
    盜匪等案件，經台灣高等法院台中分院判處有期徒刑五年確定，後減為有期徒刑
    三年四月，於八十年十月二日假釋付保護管束，於八十一年十月七日假釋期滿視
    同執行完畢，此有台灣彰化地方法院檢察署刑案資料查註紀錄表乙紙附卷可稽，
    其受此有期徒刑執行完畢後，五年以內再犯本件有期徒刑以上之罪，應依累犯規
    定加重其刑。爰審酌被告犯罪之動機、方法、手段、所生危害暨犯後態度等一切
    情狀，量處如主文所示之刑，以示懲儆。
乙、無罪部分：
一、按犯罪事實應依證據認定之，無證據不得推定其犯罪事實，又不能證明被告犯罪
    者，應諭知無罪之判決，此於刑事訴訟法第一百五十四條及同法第三百零一條第
    一項分別定有明文。
二、公訴意旨另以：被告丙○○於八十二年九月三十日四時許，未許可持有具殺傷力
    之手槍一支，與翁奇楠等七人持前開手槍至羅馬假期ＫＴＶ第二三一號包廂中，
    因拒付費用，持該手槍對天花板連開二槍射擊，並恐嚇店內員工史汝勤不得報警
    ，否則將更強大之火力予以報復，使史汝勤心生畏懼，因認被告涉有修正前槍砲
    彈藥刀械管制條例第十第三項、刑法第三百零五條之罪嫌云云，然訊據被告固坦
    承當時在場之事實，矢口否認有右開犯行，辯稱：伊並未攜帶槍械，亦未開槍等
    語；經查，本件訊據證人史汝勤，其證稱：當天不是丙○○開槍的，其中一人要
    走時有恐嚇，我們都趴在地上，不知道是何人等語，證人翁奇楠則稱：當時伊在
    泰國，不在場等言，且公訴人亦無扣得具有殺傷力之手槍可資為證，尚難據此認
    被告有槍砲、恐嚇犯行；此外，本院復查無其他積極證據足資證明被告有何上開
    犯行，揆諸首開說明，被告犯罪不能證明，自應為無罪之諭知。
據上論斷，應依刑事訴訟法第二百九十九條第一項前段、第三百零一條第一項，刑法
第二十八條、第一百三十五條第一項、第四十七條、第四十一條第一項，罰金罰鍰提
高標準條例第一條前段、第二條，判決如主文。
本件經檢察官廖先志到庭執行職務。
中      華      民      國      九十    年      十      月      五      日
                                  臺灣彰化地方法院刑事第二庭
     法      官  謝  仁  棠
右正本證明與原本無異。
如不服本判決，應於判決送達後十日內向本院提出上訴狀( 須附繕本 )。
告訴人或被害人對於判決如有不服具備理由請求檢察官上訴者，其上訴期間之計算係
以檢察官收受判決正本之日期為準。
                                      法院書記官  于  淑  真
中      華      民      國      九十    年      十      月     十一     日
刑法第一百三十五條
對於公務員依法執行職務時，施強暴脅迫者，處三年以下有期徒刑、拘役或三百元以
下罰金。
意圖使公務員執行一定之職務或妨害其依法執行一定之職務或使公務員辭職而施強暴
脅迫者亦同。
犯前二項之罪，因而致公務員於死者，處無期徒刑或七年以上有期徒刑；致重傷者，
處三年以上、十年以下有期徒刑。


司法院資訊處製作；財團法人民間司法改革基金會備份。
